【裁判字號】    90,上易,455
【裁判日期】    900426
【裁判案由】    竊盜
【裁判全文】
臺灣高等法院臺南分院刑事判決            九十年度上易字第四五五號       Ａ
      上  訴  人
      即  被  告  甲  ○  ○
右上訴人因竊盜案件，不服臺灣雲林地方法院八十九年度易字第九三０號中華民國八
十九年十二月十三日第一審判決（起訴案號：臺灣雲林地方法院檢察署八十九年度偵
字第四七九一號），提起上訴，本院判決如左：
      主      文
上訴駁回。
      事      實
一、甲○○前於民國八十一年間，因竊盜案件，經原審法院判處有期徒刑六月，緩刑
    四年，緩刑期滿，未經撤銷緩刑（未構成累犯）。詎甲○○仍不知悔改，復意圖
    為自己不法之所有，並基於概括之犯意，先於八十九年十月二十五日晚上十一時
    三十分許，在雲林縣虎尾鎮頂溪里崁腳十號之一前，見周木水所有未懸掛車牌之
    車號ＳＮ－四八三九號自小貨車鑰匙插於車上，乃竊取之，於得手後供己使用。
    又於八十九年十一月十一日淩晨三時四十分許，駕駛上開竊得之自小貨車，在雲
    林縣林內鄉○○村○○路一九二號前廣場，徒手竊取乙○○所有之車號ＳＭ－六
    ○八○號自小客車內之汽車音響一台，於得手後將其置於前開竊得之自小貨車內
    ，旋為附近居民鄭榮雄及蔡沛成二人發覺，並報警而當場查獲。
二、案經雲林縣警察局斗六分局報請臺灣雲林地方法院檢察署檢察官偵查起訴。
      理      由
一、訊據上訴人即被告甲○○坦承於右開時、地竊取右開自小貨車等情，惟否認於右
    開時、地竊取右開汽車音響，辯稱：因有二位朋友要買海洛因，其坐他們車子，
    後來他們把車子開到雲林縣林內鄉九芎村ＳＭ─六○八○號自小客車停放現場，
    朋友說他們車子壞了停在那裡，其看以後，發現該車子被拆的七零八落，然後其
    等一起回家，回家以後，他們要其把車子拖回來，所以其才開其竊得之右開自小
    貨車要去把該車子拖回來，其準備要用繩子拖時，旁邊有一個年輕人在小便，就
    說其要偷汽車音響云云。經查，被告先後於右開時、地竊取右開自小貨車及右開
    汽車音響等情，業據被告於警訊及原審審理時供認不諱，核與被害人即右開自小
    貨車之所有人周木水於警訊時指述其自小貨車失竊之情節，及目擊證人鄭榮雄證
    述其看到被告於右開時、地在ＳＭ─六○八○號自小客車內竊取物品及目擊證人
    蔡沛成證述其看到被告於右開時、地竊取該自小客車內之汽車音響之情節均相符
    ，並有贓物認領保管單一份及未懸掛車牌之車號ＳＮ－四八三九號自小貨車相片
    四張、ＳＭ─六○八○號自小客車內音響被竊相片二張附於警卷可資佐證。而車
    號ＳＮ－四八三九號自小貨車為被害人周木水所有，車號ＳＭ－六○八○號自小
    客車為乙○○所有，亦有車籍作業系統－查詢認可資料二份附於警卷可參，被告
    竊取右開自小貨車及汽車音響，供己使用，顯有為自己不法所有之意圖。被告所
    辯，無非卸責之詞，不足採信，事證明確，被告犯行堪以認定。
二、核被告所為，係犯刑法第三百二十條第一項之竊盜罪。被告二次竊盜犯行，時間
    緊接，犯罪構成要件相同，顯係基於概括犯意為之，為連續犯，應依刑法第五十
    六條之規定論以一罪，並加重其刑。
三、原審以被告罪證明確，適用刑法第三百二十條第一項、第五十六條，罰金罰鍰提
    高標準條例第一條前段之規定，並審酌被告前有竊盜及麻醉藥品管理條例之前科
    ，素行不佳，且前因竊盜罪，經原審法院判處有期徒刑六月，緩刑四年，於緩刑
    期滿未經撤銷，有臺灣高等法院被告全國前案紀錄表在卷可按，竟仍不知悔改，
    貪圖不勞而獲，而再犯本件竊盜犯行，及被害人所受之損害不輕，暨被告犯罪後
    態度尚佳等一切情狀，判處被告有期徒刑八月，認事用法並無違誤。被告上訴否
    認竊取右開自小客車之音響一台，為無理由，應予駁回。
四、扣案之鑰匙一支，被告於警訊時雖供稱其以自己之鑰匙開啟竊取ＳＮ－四八三九
    號自小貨車等語，惟於偵查中及本院審理時均供稱該鑰匙插於ＳＮ－四八三九號
    自小貨車上等語，足見該鑰匙應非被告所有，亦非違禁物，與沒收之要件不合，
    不另為沒收之諭知，附此敘明。
據上論結，應依刑事訴訟法第三百六十八條，判決如主文。
本案經檢察官李傳來到庭執行職務。
中    華    民    國      九十      年      四      月      二十六      日
                                  臺灣高等法院臺南分院刑事第二庭
                                      審判長法官  游    明    仁
                                            法官  林    永    茂
                                            法官  陳    清    溪
右正本證明與原本無異。
不得上訴。
                                      法院書記官  嚴    巧    花
中    華    民    國      九十      年      四      月     二十七       日
附錄法條：
刑法第三百二十條第一項：意圖為自己或第三人不法之所有，而竊取他人之動產者，
                        為竊盜罪，處五年以下有期徒刑、拘役或五百元以下罰金
                        。


司法院資訊處製作；財團法人民間司法改革基金會備份。
